【裁判字號】    98,上訴,1368
【裁判日期】    981120
【裁判案由】    違反毒品危害防制條例等
【裁判全文】
臺灣高等法院高雄分院刑事判決        98年度上訴字第1368號
上  訴  人
即  被  告  甲○○
                    （現羈押於臺灣高雄看守所）
指定辯護人  本院公設辯護人李佩娟
上  訴  人
即  被  告  乙○○
                    （現羈押於臺灣高雄看守所）
選任辯護人  蘇志成律師
上列上訴人因違反毒品危害防制條例等案件，不服臺灣高雄地方
法院98年度訴字第553 號中華民國98年8 月13日第一審判決（起
訴案號：臺灣高雄地方法院檢察署98年度偵字第2731號；移送併
辦案號：同署98年度偵字第16601 號），提起上訴，本院判決如
下：
     主  文
原判決關於甲○○及乙○○部分，均撤銷。
甲○○共同運輸第三級毒品，累犯，處有期徒刑肆年陸月，扣案
之第三級毒品愷他命共壹仟壹佰捌拾肆包（驗後淨重合計伍仟玖
佰貳拾點捌捌公克，純度百分之玖拾點肆伍，純質淨重伍仟佰
伍拾伍點肆肆公克），及附表一所示之物均沒收。又共同製造第
四級毒品未遂，累犯，處有期徒刑壹年陸月，扣案如附表三所示
之物均沒收。應執行有期徒刑伍年捌月，扣案之第三級毒品愷他
命共壹仟壹佰捌拾肆包（驗後淨重合計伍仟玖佰貳拾點捌捌公克
，純度百分之玖拾點肆伍，純質淨重伍仟佰伍拾伍點肆肆公克
），及附表一、三所示之物均沒收。
乙○○共同運輸第三級毒品，處有期徒刑年貳月，扣案之第三
級毒品愷他命共壹仟壹佰捌拾肆包（驗後淨重合計伍仟玖佰貳拾
點捌捌公克，純度百分之玖拾點肆伍，純質淨重伍仟佰伍拾伍
點肆肆公克），及附表一所示之物均沒收。
     事  實
一、甲○○前因偽造文書等案件，經本院以89年度上更(一)字第20
    8 號判處有期徒刑1 年6 月確定，於民國93年3 月16日假釋
    交付保護管束，於93年9 月25日保護管束期滿未經撤銷，視
    為執行完畢。
二、甲○○、丙○○與甲○○之子林鈞皓（由檢察官另案偵辦中
    ）均明知愷他命（Ketamine，又稱K 他命）係毒品危害防制
    條例第2 條第2 項第3 款所列管之第三級毒品，且為行政院
    依懲治走私條例第2 條第3 項規定公告之管制進出口物品（
    管制物品項目及其數額甲項之四），不得運輸及私運進出口
    ，竟共同基於運輸第三級毒品愷他命及自大陸地區私運管制
    物品進入臺灣地區之犯意聯絡，於98年1 月11日至14日間之
    某日，謀議由林鈞皓在大陸地區將取得之愷他命分裝、夾藏
    於男用手錶機芯內，透過快遞方式運送來臺，甲○○、丙○○則在臺依林鈞皓指示之地點前往領取，並將愷他命運送至
    林鈞皓位在臺中市○○○街11號2 樓之14租屋處之地下停車
    場，再將愷他命自該男用手錶內拆裝取出，林鈞皓並交付其
    所有之門號0000000000、0000000000、0000000000等3 支行
    動電話（即附表一編號3 至5 所示）予甲○○，另交付如附
    表一編號6 至8 之3 支行動電話予丙○○，作為渠等運輸該
    批愷他命聯絡之用。計畫已定，林鈞皓遂在大陸珠海地區將
    愷他命分裝、夾藏於男用手錶機芯內，而於98年1 月14日，
    自大陸珠海地區透過不知情之航空貨運及快遞公司人員以快
    遞方式起運抵臺，並透過前開電話聯絡甲○○、丙○○前往
    位在臺中市○○路之「大誠貨運行」領取上開愷他命，然因
    丙○○得知林鈞皓上開租屋處有警調人員監視、抄寫車牌號
    碼，遂改變拆裝地點，由丙○○於98年1 月14日晚上8 至12
    時間之某時許，與有運輸第三級毒品愷他命犯意聯絡之乙○○，一同前往某不詳車行租用車牌號7203-EA 號小客車為載
    運工具，以圖躲避警調人員之查緝，乙○○並提供其位在臺
    中縣烏日鄉○○路157 巷62弄8 號之工作處所，以為甲○○
    、丙○○拆裝取出手錶內所藏放之愷他命之場所。98年1 月
    15日上午6 時許，乙○○駕駛上開小客車搭載甲○○、丙○○前往前揭「大誠貨運行」，領取內裝藏放愷他命之男用手
    錶共1,200 支之包裹3 箱後，3 人欲前往乙○○提供之上開
    處所拆裝、取出手錶內之愷他命，而於同日上午6 時45分許
    ，駕車行經高鐵臺中烏日站一樓車道時，為法務部調查局臺
    北市調查處、臺中市調查站、南部地區機動工作組、高雄縣
    調查站、屏東縣調查站、臺北憲兵隊、高雄市政府警察局小
    港分局組成之專案小組逮捕，並扣得夾藏於前開男用手錶內
    之愷他命共1,184 小包（驗後淨重共計5920 .88公克，純度
    90.45 ％，純質淨重共計5355.44 公克），及附表一為共犯
    林鈞皓所有之供運輸及私運第三級毒品愷他命進口犯罪所用
    之物，復於乙○○位於臺中縣烏日鄉○○路157 巷62弄8 號
    工作處所，扣得附表二所示之共犯林鈞皓所有，交予丙○○
    等人供作拆裝、取出手錶內愷他命用之工具。
三、97年11月間，甲○○透過林鈞皓之引薦而認識真實姓名、年
    籍均不詳之陳姓成年男子，渠3 人謀議若甲○○提煉麻黃
    （Ephedrine ）成功，將可分得所得利潤百分之10之利益。
    甲○○為貪圖該利益，明知依行政院公告修正之「毒品之分
    級及品項」附表四所列第四級毒品「包括毒品先驅原料，除
    特別規定外，皆包括其異構物Isomers 、醚類Ethers及鹽類
    Salts 」，其中毒品先驅原料品項「1 、麻黃（Ephedrin
    e ）」屬第四級毒品，非經許可，不得製造，竟仍與林鈞皓
    、陳姓男子共同基於製造第四級毒品麻黃之犯意聯絡，推
    由甲○○於97年11月下旬某日，先購買製造麻黃之如附表
    三所示之相關器具，復於97年12月間某日，再由該名陳姓男
    子交付林鈞皓轉交用以製作麻黃之原料白色粉末2 包及黑
    色液體1 瓶予甲○○。甲○○收受該等物品後，隨即於97年
    12月底至98年1 月間，在其高雄市○○區○○路718 巷25弄
    31號住處，將上開白色粉末先溶於水及鹽酸後，加熱過濾，
    將溶液蒸乾後取得白色粉末，再將該粉末加入水及乙醚，惟
    因原料因素致無法製成麻黃而未遂。嗣於98年1 月15日上
    午11時35分許，為前開專案小組經甲○○同意搜索其前開住
    處，並扣得其所有如附表三所示用以製造麻黃之工具及化
    學原料，始悉上情。
四、案經法務部調查局臺北市調查處報請臺灣高雄地方法院檢察
    署檢察官偵查起訴及移送併辦。
     理  由
壹、證據能力方面：
    按傳聞法則之重要理論依據，在於傳聞證據未經當事人之反
    對詰問予以核實，乃予排斥，惟若當事人已放棄對原供述人
    之反對詰問權，於法院審判時表明同意該等傳聞證據可作為
    證據，基於證據資料愈豐富，愈有助於真實發現之理念，並
    貫徹刑事訴訟法修法加重當事人進行主義之精神，確認當事
    人對於證據能力有處分權之制度，傳聞證據經當事人同意作
    為證據，法院認為適當者，亦得為證據。本件檢察官、上訴
    人即被告（下稱被告）甲○○、乙○○及渠等之辯護人，於
    本院準備程序時已表示對於全案卷證所存證據均同意有證據
    能力（見本院卷第110 至113 頁），本院復斟酌該等證據並
    非非法取得，亦無證明力明顯過低之情形，以之作為證據，
    應屬適當，是依刑事訴訟法第159 條之5 第1 項規定，應認
    該等證據均得採為證據。
貳、實體方面：
一、被告甲○○、乙○○共同犯運輸第三級毒品罪及被告甲○○
    犯私運管制物品進口罪認定理由：
    訊據被告乙○○坦承前揭共同運輸第三級毒品愷他命之犯行
    。被告甲○○固坦承有上揭運輸第三級毒品愷他命之事實，
    惟矢口否認有私運管制物品進口之犯行，辯稱：本件我只有
    應我兒子林鈞皓的請求，與丙○○一起去貨運行領取愷他命
    ，並沒有參與私運進口部分的行為云云。經查：
  (一)被告甲○○、丙○○及林鈞皓（即甲○○之子）3 人，於98
    年1 月11日至14日間之某日，謀議由林鈞皓在大陸珠海區，
    將藏置於男用手錶機芯內之第三級毒品愷他命運送來臺，被
    告甲○○、丙○○2 人則負責在臺接貨，林鈞皓並分別交付
    其所有之如付表一編號3 至5 、編號6 至7 所示之行動電話
    予被告甲○○、丙○○，以為聯絡運毒事宜之工具之事實，
    業經被告甲○○於偵查中、原審審理時供陳在卷（見偵卷第
    51 至53 頁，原審卷第185 頁至第195 頁、第234 頁），核
    與證人即同案被告丙○○於原審結證情節（見原審卷第206
    至215 頁），大致相符。又於98年1 月15日為前開專案小組
    在被告乙○○駕駛之車牌號碼7203-EA 號小客車內查獲之白
    色粉末1,184 包，確含有第三級毒品愷他命成分（驗後淨重
    共計5920.88 公克，純度90.45 ％，純質淨重5355.44 公克
    ），亦有法務部調查局98年2 月16日調科壹字第0980004085
    0 號鑑定書在卷可稽（見偵卷第77至78頁）；此外，復有如
    附表一、二各編號所示之物，扣案足資佐證。是此等部分之
    事實，足堪認定。
  (二)前開藏放於男用手錶機芯內之愷他命，係於98年1 月14日以
    快遞方式自大陸運抵臺灣，丙○○為順利領取該批愷他命，
    乃先於98年1 月14日晚上8 至12時間之某時許，委請知情之
    乙○○，一同前往租用前開車牌號7203-EA 號小客車為運輸
    工具，以圖躲避警調人員之查緝，再由乙○○提供其位在臺
    中縣烏日鄉○○路157 巷62弄8 號之工作處所，欲供甲○○
    、丙○○作為拆裝取出手錶內所藏放之愷他命之場所。98年
    1 月15日上午6 時許，乙○○復駕駛上開小客車搭載甲○○
    、丙○○前往「大誠貨運行」，而於領取內裝藏放愷他命之
    男用手錶共1,200 支之包裹3 箱後，渠3 人即欲前往乙○○
    提供之上開處所拆裝、取出手錶內之愷他命，惟於同日上午
    6 時45分許，車行至高鐵臺中烏日站一樓車道時，即為專案
    小組查獲等情，亦經被告甲○○於調查局詢問時、檢察官偵
    查中、原審，及本院審理時坦認在卷（被告甲○○部分見偵
    卷第7 至9 頁、第51至53頁，聲羈卷第4 至7 頁，原審卷第
    20頁反面至23頁正面、第185 頁至第198 頁、第229 頁，本
    院卷第113 頁）；參以被告乙○○於調查局詢問時及檢察官
    偵訊時自承其有應丙○○之請求，駕車載運前開愷他命之情
    外，復於本院坦認上開各情明確（見偵卷第15至17頁，原審
    卷第140 至141 頁之勘驗筆錄，本院卷第113 頁、第142 頁
    ），且渠2 人所言，亦與證人丙○○於調查局詢問時及檢察
    官偵查中所述情節（見偵卷第12至14頁）、第53至55頁），
    大致相符，並有附表二各編號所示之物，扣案足資佐證，是
    此部分之事實，亦堪認定。
  (三)被告甲○○固辯稱：伊並沒有自大陸地區私運前揭愷他命進
    入臺灣地區之犯行，而就運輸愷他命部分，亦僅屬幫助犯而
    已云云。然扣案之愷他命，既係被告甲○○與其子林鈞皓及
    丙○○等人共同謀議，以將之藏置於男用手錶機芯內，由林
    鈞皓自大陸珠海地區寄送，而由被告甲○○與丙○○在臺灣
    地區接貨之方式，運送進入臺灣地區。而該批愷他命進入臺
    灣地區後，亦由被告甲○○與丙○○及受丙○○委託駕車之
    乙○○共同前往接貨，有如前述，則被告甲○○就私運該批
    愷他命進入臺灣地區之行為，與林鈞皓及丙○○間；而就運
    輸愷他命之行為，與林鈞皓、丙○○及乙○○間，顯然有犯
    意之聯絡及行為之分擔，自屬共同正犯無訛，是被告甲○○
    此部分所辯，並無足採。
  (四)綜上，被告甲○○、乙○○運輸第三級毒品愷他命，及被告
    甲○○私運管制物品進口罪之事證均已臻明確，其2 人上開
    犯行，皆堪認定。
二、被告甲○○共同製造第四級毒品未遂罪認定理由：
    訊據被告甲○○固坦承於上開時間，在其高雄市○○區○○
    路718 巷25弄31號住處，欲將經由其子林鈞皓引薦之某陳姓
    成年男子所交付之白色粉末提煉成麻黃，惟因原料因素而
    未能提煉成功之事實，惟矢口否認有何製造第四級毒品麻黃
    之犯行，辯稱：我只是在家實驗看看能否沈澱出麻黃素（
    即麻黃），但因沒有專業的知識及器皿，所以僅能稱作是
    在實驗而非製造等語。經查：
  (一)被告甲○○於97年11月間，透過其子林鈞皓之引薦而認識真
    實姓名、年籍不詳之陳姓成年男子，渠3 人即共同謀議提煉
    麻黃，陳姓男子並表示，如甲○○提煉麻黃成功，將可
    獲得所得利潤百分之十之利益，甲○○旋即購買如附表二所
    示提煉麻黃之相關器具，並於同年12月間，收受陳姓男子
    交由林鈞皓轉交之用以製作麻黃之原料白色粉末2 包及黑
    色液體1 瓶之事實，業據被告甲○○於偵查、原審及本院審
    理時供陳在卷（見偵卷第95至96頁，原審卷第23頁正面、第
    231 至233 頁，本院卷第113 頁、第143 頁），並有安星化
    學原料儀器行送貨單2 紙在卷可稽（見原審卷第247 至248
    頁）。又被告甲○○取得上開製作麻黃之原料後，隨即於
    97年12月底至98年1 月間，在其位於高雄市○○區○○路71
    8 巷25弄31號之住處，將上開白色粉末先溶於水及鹽酸後，
    加熱過濾，再將該溶液蒸乾後取得白色粉末，之後再將該粉
    末加入水及乙醚，惟因原料因素致無法製成麻黃等情，亦據
    被告甲○○於調查局詢問時及原審審理時供陳在卷（偵卷第
    10頁、原審卷第231 頁），並有法務部調查局南部地區機動
    工作組搜索扣押筆錄、扣押物品目錄表附卷可參（見偵卷第
    26至30頁），以及附表三各編號所示物品，扣案足資佐證，
    是此等部分之事實，堪以認定。
  (二)按刑事法之製造行為，係指利用各種原、物料予以加工，製
    作成特定目的之產品，甚至儲存於電腦或新科技產物，有別
    於自然天生，是凡在該特定目的完成之前，所採取之一切人
    為措施，均屬於製造之行為。其著手，當自為該特定之目的
    ，而於原、物料施加人工之際，即已開始，其後縱有原、物
    料不適合特定用途，致無法製成產品情形，無非障礙未遂。
    本件被告甲○○、林鈞皓與陳姓男子共同謀議將陳姓男子提
    供之原料提煉出麻黃，並於上揭時、地，由被告甲○○將
    該原料加熱過濾蒸乾後，加入水及乙醚而提煉之事實，已如
    前述，顯見被告甲○○為達製成麻黃之目的，已將原料予
    以加工，揆諸上開說明，其所為要已構成著手製造第四級毒
    品麻黃之行為無訛。又扣案如附表三編號16所示之提煉麻
    黃原料，經送往高雄醫學大學附設中和紀念醫院檢驗毒品
    成分，其結果僅驗出非毒品或管制藥品之苯甲酸，而未驗出
    其他毒品成分，有該院98年6 月16日檢驗報告及98年7 月2
    日函附卷可稽（見原審院卷第119 頁、第160 頁）；參以依
    被告甲○○於警詢及原審供稱其提煉麻黃之過程為：將原
    料溶於水及鹽酸後，加熱將不溶於水之物質過濾掉，剩下之
    液體加熱蒸乾後得出白色粉末，再將該白色粉末加水及乙醚
    ，結果該白色粉末無法熔解於水及乙醚，其便判斷無法提煉
    出麻黃素，蓋麻黃素會溶解於水及乙醚中等語（見偵卷第10
    頁、原審卷第231 頁），顯見該原料本身並未存在麻黃，
    故縱使加入水及乙醚後，亦無法從融入水及乙醚中之成分提
    煉出麻黃。從而，被告甲○○雖已著手於將該陳姓男子所
    提供之原料提煉麻黃之行為，惟因欠缺製造所需之起始原
    料以致於未能完成，故其行為係該當製造第四級毒品而未遂
    ，殆可認定。
  (三)被告甲○○固辯稱：我只是在實驗，並沒有要製造毒品的意
    思等語。然揆諸被告甲○○於調查局詢問時供稱：該陳姓男
    子表示，若提煉成功，我可以分得所得利潤百分之十的利益
    ，我也知道他們提煉鹽酸麻黃素（按即麻黃加鹽酸之物）
    是要製造安非他命毒品等語（見偵卷第10頁），顯見被告甲○○係為獲取利益而提煉麻黃，此自與單純之實驗有別，
    況被告甲○○既明知所提煉之麻黃係供將來製造安非他命
    毒品之用，益徵其就上開行為係為製造毒品一事，主觀上確
    有故意甚明，故其上開所辯，顯係事後卸責之詞，不足採信
    。
  (四)被告甲○○之辯護人固為其辯稱：扣案之原料既未含有麻黃
    成分，在客觀上根本不能製造毒品，應符合刑法第26條「
    不能犯」之規定而不予處罰等語。惟刑法所謂「不能犯」，
    係指已著手於犯罪之實行，而本質上不能達到既遂或不可能
    發生犯罪之結果，且無危險者而言。亦即行為人雖著手於實
    行構成要件之行為，但因事實上或法律上之原因，使得決意
    之實現與行為人原先之認識不相一致，根本不能實現客觀不
    法構成要件，而無結果實現之可能性，不能發生法益侵害或
    未有受侵害之危險，所成立之未遂類型。是以，刑法上「不
    能犯」之成立，自應以「法益未受侵害」或「未有受侵害之
    危險」為前提。被告甲○○係國立師範大學化學系畢業，此
    業據其自陳在卷（見原審卷第230 頁），則其擁有一定化學
    專業常識，殆無疑義；且依其上開所述，其就如何將原料加
    入水及鹽酸去除雜質，再將剩餘部分蒸乾後溶入水及乙醚中
    ，以便提煉麻黃等製造第四級毒品麻黃之技術，均知之
    甚詳，則倘給予製作麻黃之起始原料，其自有製造成功之
    可能。換言之，被告甲○○之所以製造未遂，並非客觀上均
    不能發生危險之結果，此觀之被告甲○○於原審審理時陳稱
    ：如果是兩瓶礦泉水就不會去做，因為水裡面根本不會有麻
    黃存在等語可明（見原審卷第230 頁），故被告甲○○此
    次未能完成麻黃之製造，係因受原料之限制及阻礙之致，
    亦即其結果仍有可能發生，僅因障礙而未遂，自與前開法條
    所稱之不能犯有間，故被告甲○○之辯護人上揭所辯，亦無
    可取。
  (五)再被告甲○○、林鈞皓及陳姓男子於事前即共同謀議製造第
    四級毒品麻黃，陳姓男子並表明如甲○○提煉成功，將可
    獲得所得利潤百分之十之利益等情，已如上述，則雖林鈞皓
    僅有轉交陳姓男子提供之原料予甲○○之行為，而陳姓男子
    亦僅有提供原料之行為，然其3 人既對於製造第四級毒品麻
    黃之行為，事前已有合意存在，並以分工實施方式達其目
    的，則被告甲○○、林鈞皓及陳姓男子就此製造第四級毒品
    之犯行，自有犯意聯絡，亦可認定。
  (六)至被告甲○○於調查局詢問時雖供稱：我也知道他們要提煉
    鹽酸麻黃素就是要製作安非他命毒品等語，有如前述，惟被
    告甲○○提煉該陳姓成年男子交付之白色粉末之用意，僅在
    於欲提煉出鹽酸麻黃素之情，業經被告甲○○迭於偵查、原
    審供陳在卷（見偵卷第95至96頁、原審卷第23頁正面），而
    本院復查無其他積極證據，足以證明被告甲○○就陳姓男子
    欲製造安非他命之行為有何犯意聯絡，自難憑據被告甲○○
    上揭所述，即遽為被告甲○○有製造第二級毒品安非他命之
    犯意，附此敘明。
  (七)綜上，被告甲○○有製造第四級毒品未遂之犯行，事證明確
    ，自應依法予以論科。
三、新舊法比較：
    查被告甲○○、乙○○為犯罪事實欄二所示之運輸第三級毒
    品愷他命之行為後，毒品危害防制條例於98年5 月20日修正
    公布，茲比較新舊法如下：
  (一)查被告甲○○、乙○○行為時之毒品危害防制條例第4 條第
    3 項規定：「製造、運輸、販賣第三級毒品者，處5 年以上
    有期徒刑，得併科新臺幣5 百萬元以下罰金」；修正後則提
    高得併科之罰金數額至新臺幣7 百萬元，比較新舊法結果，
    應以被告甲○○、乙○○2 人行為時之舊法規定，對渠2 人
    較為有利。
  (二)被告甲○○、行為時之毒品危害防制條例第17條規定：「犯
    第4 條第1 項至第4 項、第5 條第1 項至第4 項前段、第6
    條第1 項至第4 項、第7 條第1 項至第4 項、第8 條第1 項
    至第4 項、第10條或第11條第1 項、第2 項之罪，供出毒品
    來源，因而破獲者，得減輕其刑。」修正後則規定：「犯第
    4 條至第8 條、第10條或第11條之罪，供出毒品來源，因而
    查獲其他正犯或共犯者，減輕或免除其刑。犯第4 條至第8
    條之罪於偵查及審判中均自白者，減輕其刑。」核之修正後
    之規定，第1 項除修正「因而破獲者」文字為「因而查獲其
    他正犯或共犯者」外，並刪除原條文「得減輕或免除其刑」
    之「得」字；第2 項則增列於偵查及審判中均自白者，減輕
    其刑之規定，於量刑適用上，自以修正後之規定對被告甲○○、乙○○2 人較為有利。
  (三)上開毒品危害防制條例第4 條第3 項、第17條之規定，係對
    法定刑度與減輕其刑之適用規定，自不宜割裂而分別為新舊
    法之適用，而按新舊法適用孰者對被告較為有利，應先審查
    應否諭知無罪，次審查應否諭知免訴、不受理，再則審查有
    無法定必應免刑之情形；如無前開情形，則比較新舊法之罪
    刑孰為最有利。準此，本件應就第17條減輕或免除其刑之規
    定先為比較，依上開比較結果，係以修正後之第17條對被告
    甲○○、乙○○較為有利，是被告甲○○、乙○○之運輸第
    三級毒品犯行，自應全部適用98年5 月20日修正公布之毒品
    危害防制條例第4 條第1 項、第17條之規定論處。
四、查愷他命係屬毒品危害防制條例第2 條第2 項第3 款之第三
    級毒品，亦屬行政院依據懲治走私條例第2 條第4 項所頒訂
    「懲治走私條例公告管制物品項目及其數額」之公告甲項第
    4 款所列之管制進出口物品，不限其數額，均不得私運進出
    口；又自大陸地區私運物品進入臺灣地區，或自臺灣地區私
    運物品前往大陸地區者，以私運物品進口、出口論，適用懲
    治走私條例規定處斷，懲治走私條例第12條定有明文。本件
    被告甲○○、丙○○與共犯林鈞皓謀議，由林鈞皓自大陸珠
    海地區透過快遞之方式將扣案之愷他命毒品起運來臺，並由
    被告甲○○、乙○○與丙○○等人前往接貨，而欲運送至乙○○提供之場所拆解等情，已如前述，是核被告甲○○此部
    分所為，係犯98年5 月20日修正後毒品危害防制條例第4 條
    第3 項之運輸第三級毒品罪，及懲治走私條例第12條、第2
    條第1 項準私運管制物品進口罪；被告乙○○所為，則係犯
    98年5 月20日修正後毒品危害防制條例第4 條第3 項之運輸
    第三級毒品罪。被告甲○○、乙○○持有第三級毒品愷他命
    純質淨重20公克以上之低度行為，為其運輸之高度行為所吸
    施，自不另論。另依行政院公告修正之「毒品之分級及品項
    」附表四所列第四級毒品「包括毒品先驅原料，除特別規定
    外，皆包括其異構物Isomers 、醚類Ethers及鹽類Salts 」
    ，其中毒品先驅原料品項「1 、麻黃（Ephedrine ）」屬
    第四級毒品。被告甲○○著手製造屬第四級毒品之「麻黃
    （Ephedrine ）」而不遂，核其所為，係犯98年5 月20日修
    正後毒品危害防制條例第4 條第6 項、第4 項之製造第四級
    毒品未遂罪。公訴意旨認被告甲○○自大陸地區私運愷他命
    進口臺灣之行為，係構成懲治走私條例第2 條第2 項之罪，
    法條引用容屬有誤。被告甲○○利用不知情之航空貨運及快
    遞公司人員運輸管制物品第三級毒品愷他命進口臺灣，為間
    接正犯。被告甲○○已著手於製造第四級毒品之實行而未遂
    ，爰依刑法第25條第2 項規定減輕其刑。又被告甲○○、乙○○及共犯丙○○、林鈞皓就運輸第三級毒品罪行間；被告
    甲○○與共犯丙○○、林鈞皓就私運管制物品進口罪行間；
    被告甲○○及共犯林鈞皓與該陳姓成年男子就製造第四級毒
    品未遂罪行間，分別有犯意聯絡及行為分擔，各應論以共同
    正犯。再被告甲○○以一運輸第三級毒品愷他命進口之行為
    而觸犯上開2 罪名，為想像競合犯，應依刑法第55條規定，
    從一重之運輸第三級毒品罪處斷。另按，所謂自白，係針對
    被嫌疑為犯罪之事實陳述，不包括該事實之法律評價，被告
    或嫌疑人若可認為已對自己被疑為犯罪之事實是認，縱對於
    該行為在刑法上之評價尚有主張，仍無礙於此項法定減刑事
    由之成立（最高法院98年度臺上字第448 號判決意旨參照）
    。被告甲○○、乙○○於偵查及審判中均自白有共同運輸第
    三級毒品之事實（被告甲○○部分見偵卷第51至53頁，原審
    卷第20頁反面、第229 頁；被告乙○○部分見偵卷第15至17
    頁，原審卷第140 至141 頁勘驗筆錄，本院卷第108 頁、第
    142 頁）；被告甲○○就製造第四級毒品未遂部分，雖主張
    其僅係「實驗」，惟其既已就被嫌疑為犯罪之事實（即製造
    第四級毒品未遂之事實）而為陳述，於偵查及審判中均自白
    （見偵卷第96至96頁，原審卷第20頁反面至23頁），則揆之
    前開最高法院判決意旨所示，自應認其此部分亦符合自白之
    法定減刑事由，從而，依諸98年5 月20日修正後毒品危害防
    制條例第17條第2 項規定，自應就被告甲○○、乙○○所犯
    運輸第三級毒品，及被告甲○○所犯製造第四級毒品未遂罪
    部分，均減輕其刑（被告甲○○製造第四級毒品未遂部分，
    遞減輕之）。被告甲○○所犯運輸第三級毒品罪及製造第四
    級毒品未遂罪間，犯意各別，行為互異，應予分論併罰。被
    告甲○○前因偽造文書等案件，經本院以89年度上更(一)字第
    208 號判處有期徒刑1 年6 月確定，於民國93年3 月16日假
    釋交付保護管束，於93年9 月25日保護管束期滿未經撤銷，
    視為執行完畢，有臺灣高等法院被告前案紀錄表在卷可稽，
    其於有期徒刑執行完畢後5 年內，再故意犯本件有期徒刑以
    上之2 罪，均為累犯，皆應依刑法第47條第1 項之規定加重
    其刑，並與前揭減輕部分，依先加重後減輕之（被告甲○○
    所犯製造第四級毒品未遂部分，則先加重後遞減輕之）。檢
    察官移送併辦部分（即臺灣高雄地方法院檢察署檢察官98年
    度偵字第16601 號），經核與前揭經論罪科刑部分之犯罪事
    實完全相同，為同一案件，本院自應一併審理，附此敘明。
五、原審認被告甲○○、乙○○運輸第三級毒品愷他命，及被告
    甲○○製造第四級毒品未遂部分，犯罪事證明確，因而予以
    論科，固非無見。惟查：1.被告乙○○除於偵查中業已自白
    運輸第三級毒品愷他命之犯行，其於本院審理時，亦已自白
    該犯罪，原審未及審酌於此，致未依修正後毒品危害防制條
    例第17條第2 項之規定，減輕其刑，尚有未合。2.被告甲○○就所犯製造第四級毒品未遂部分，雖主張其僅係「實驗」
    ，惟其既已就被嫌疑為犯罪之事實（即製造第四級毒品未遂
    之事實）而為陳述，自堪認其於偵查及審判中均已自白犯罪
    ，乃原判決認被告甲○○就此否認犯罪，而未依98年5 月20
    日修正後毒品危害防制條例第17條第2 項規定，減輕其刑，
    亦有未當。3.附表一編號3 至5 所示之行動電話，係共犯林
    鈞皓所有，交由被告甲○○用以運輸前揭愷他命犯罪所用之
    物，業經被告甲○○於原審供述甚詳（見原審卷第234 頁）
    ，原判決認該等行動電話係被告甲○○所有，並進而予以沒
    收，尚有誤會。4.附表二所示之物，雖係共犯林鈞皓所有，
    交予丙○○等人供作拆裝、取出手錶內愷他命用之工具（此
    業經丙○○陳述在卷，見原審卷第233 至234 頁），惟依諸
    被告甲○○等人運輸前開愷他命之犯罪方式，尚難認此等物
    品與被告甲○○等人之運輸第三級毒品愷他命犯行間，有何
    直接、必然之關係，原判決逕認係供被告甲○○等人犯運輸
    第三級毒品所用之物，尚難認為允當。5.公訴意旨認被告甲○○自大陸地區私運第三級毒品愷他命進入臺灣地區，所為
    係犯懲治走私條例第2 條第2 項之罪，所引法條雖屬有誤，
    有如前述，然此與刑事訴訟法第300 條所定應予變更起訴法
    條之情形，尚屬有間，並無變更起訴法條之必要，原判決予
    以變更，亦難謂之妥適。被告甲○○、乙○○就運輸第三級
    毒品部分，上訴意旨主張原判決量刑過重，據之指摘原判決
    此部分不當，難謂無理由，自應由本院將原判決此部分予以
    撤銷改判；而被告甲○○就製造第四級毒品未遂部分，上訴
    意旨主張其應屬不能犯，雖無理由，然原判決此部分既亦有
    前揭違誤之處，自亦應由本院將之撤銷改判。爰審酌被告甲○○、乙○○均明知愷他命係列管之第三級毒品，竟與丙○○等人共同運輸，且所運輸之毒品純質淨重多達5,000 多公
    克，數量非微，實足以助長毒品之氾濫，危害國人健康及社
    會治安，並斟酌被告甲○○於此部分之犯罪，係居於主導地
    位，而被告乙○○就此犯罪並非居於主導地位，又被告甲○○、乙○○犯後業皆已坦承犯行，顯已有所悔意；再被告甲○○為貪圖一己私利，著手製造第四級毒品「麻黃」，雖
    因原料因素而未能完成，惟倘製造成功，勢必戕害大眾身體
    健康，又其犯後雖坦承著手製造之事實，惟仍辯稱僅係「實
    驗」，顯然對其所為，並無真切悔改之意等一切情狀，就被
    告甲○○、乙○○運輸第三級毒品愷他命部分，分別量處有
    期徒刑4 年6 月（被告甲○○部分）、3 年2 月（被告乙○○部分）；而就被告甲○○製造第四級毒品未遂部分，量處
    有期徒刑1 年6 月。扣案之白色粉末1,184 小包，經送驗結
    果，確含第三級毒品愷他命陽性反應（合計驗後淨重5920.8
    8 公克，純度90.45 ％，純質淨重5355.44 公克），前已述
    及，為違禁物，應依刑法第38條第1 項第1 款規定，於被告
    甲○○、乙○○運輸第三級毒品罪刑項下予以宣告沒收（至
    鑑驗耗用之毒品，既已滅失，自無庸宣告沒收）。扣案如附
    表一各編號所示之物，均係共犯林鈞皓所有，且為供本件運
    輸第三級毒品犯罪所用之物，業據被告甲○○、丙○○於原
    審供陳甚明（見原審卷第233 至234 頁），爰依毒品危害防
    制條例第19條第1 項規定及共犯責任共同原則，於被告甲○○、乙○○運輸第三級毒品罪刑項下宣告沒收；扣案如附表
    三各編號所示之物，係被告甲○○所有，且為供製造第四級
    毒品麻黃過程中所使用、秤重及盛裝之原料、設備，業據被
    告甲○○於原審供述明確（見原審卷第231 至232 頁），應
    依毒品危害防制條例第19條第1 項規定，於被告甲○○所犯
    製造第四級毒品未遂罪名項下均宣告沒收之。至附表二各編
    號所示之物，雖係共犯林鈞皓所有，交予丙○○等人供作拆
    裝、取出手錶內愷他命用之工具，有如前述，然依諸被告甲○○等人運輸前開愷他命之犯罪方式，尚難認此等物品與被
    告甲○○、乙○○之運輸第三級毒品愷他命犯行間，有何直
    接、必然之關係，而屬渠等運輸第三級毒品愷他命犯罪所用
    或預備之物，自不為沒收之諭知。扣案如附表四編號1 、2
    所示行動電話各1 支，雖係被告甲○○、乙○○所有，惟被
    告甲○○、乙○○均否認係用以聯絡本件運輸第三級毒品所
    用之物，且無證據證明係供渠等本件犯罪所用或預備之物；
    扣案如附表四編號3 至7 所示之物，與本件運輸第三級毒品
    罪行，則無關聯，爰均不於本案宣告沒收。另就被告甲○○
    上述宣告之刑，定其應執行刑如主文第二項所示。再按「刑
    法上之酌量減輕，必於犯罪之情狀可憫恕時，始得為之，為
    刑法第59條所明定，至犯罪情節輕微僅可為法定刑內從輕科
    刑之標準，不得據為酌量減輕之理由」；又「刑法第59條之
    酌量減輕其刑，必於犯罪之情狀，在客觀上足以引起一般同
    情，認為即予宣告法定低度刑期，猶嫌過重者，始有其適用
    ，至於被告無前科，素行端正，子女眾多等情狀，僅可為法
    定刑內從輕科刑之標準，不得據為酌量減輕之理由」，最高
    法院28年上字第1064號、51年臺上字第899 號判例意旨可資
    參照。被告乙○○於偵查及本院審理時，固均自承犯行，然
    運輸毒品，其犯罪情狀，在客觀上本難謂有足以引起一般同
    情，況被告乙○○此次運輸之毒品純質淨重高達5,000 多公
    克，實難謂有宣告法定低度刑期，猶嫌過重之情事，故被告
    乙○○之辯護人請求法院依刑法第59條為乙○○酌減其刑，
    尚難採納。
六、被告乙○○不另為無罪諭知部分：
  (一)公訴意旨略以：被告甲○○、丙○○與林鈞皓均明知愷他命
    係我國管制進出口物品，竟共同謀議走私毒品愷他命進口，
    先由林鈞皓在大陸購買愷他命，並將愷他命分裝、夾藏於男
    用手錶機芯內，透過快遞方式運送來台。嗣於98年1 月15日
    前夕，林鈞皓以電話聯絡甲○○、丙○○前往臺中市○○路
    「大誠貨運行」領取裝有男用手錶的包裹，丙○○則安排有
    犯意聯絡之被告乙○○負責駕駛車輛載甲○○、丙○○前往
    領取，於98年1 月15日上午6 時45分許，被告乙○○駕駛車
    牌號碼7203-EA 號小客車搭載甲○○、丙○○前往領取包裹
    3 箱（內裝有愷他命之男用手錶1,200 支），因認被告乙○○此部分亦涉犯懲治走私條例第2 條第1 項（起訴書誤載為
    同條例第2 條第2 項）之私運管制物品進口罪嫌等語。
  (二)按犯罪事實應依證據認定之，無證據不得認定其犯罪事實；
    不能證明被告犯罪者，應諭知無罪之判決，刑事訴訟法第15
    4 條第2 項、第301 條第1 項分別定有明文。
  (三)公訴意旨認被告乙○○涉有此部分私運管制物品進口罪嫌，
    無非係以同案被告甲○○、丙○○之證述及扣案物品等為其
    論據。
  (四)訊據被告乙○○堅詞否認有何私運管制物品進口之犯行，辯
    稱：我就丙○○等人要從大陸進口這批愷他命的事，並不知
    道等語。經查：林鈞皓於98年1 月14日將扣案愷他命毒品以
    快遞方式寄至臺灣，並通知被告甲○○前往臺中「大誠貨運
    行」領貨後，甲○○方自高雄搭車北上臺中與丙○○碰面之
    事實，業據被告甲○○於原審證稱：我兒子林鈞皓在電話中
    明確告知查扣之愷他命將於98年1 月14日運抵臺灣，我便於
    98年1 月14日從高雄坐車前往臺中，由丙○○接應等語明確
    （見原審卷第188 、194 頁）；核與證人即調查員陳國進於
    原審證稱：伊自98年1 月14日就從高雄跟監甲○○北上臺中
    ，當晚甲○○即與丙○○碰面等語相符（見原審卷第198 頁
    ）。又丙○○係於98年1 月14日晚間始請託被告乙○○於翌
    日（即98年1 月15日）上午，搭載渠等前往貨運行載運愷他
    命之情，亦經認明如上，故於丙○○請託被告乙○○幫忙載
    運愷他命時，扣案之愷他命毒品業已運抵臺灣，自堪認定。
    本件扣案之愷他命於丙○○請託被告乙○○幫忙載運時，既
    已運抵臺灣，有如上述；參以被告甲○○並不認識被告乙○○，其係於領貨當天早上始見到乙○○（此亦經被告甲○○
    於原審證述明確，見原審卷第190 頁），則被告乙○○是否
    知悉上開運送之愷他命係林鈞皓等人自大陸地區走私進口等
    情，並非無疑。另證人丙○○雖於偵查中證稱：我於昨天晚
    上（98年1 月14日）向乙○○說要去載愷他命，乙○○知道
    要去載愷他命仍與我前往等語（見偵卷第55頁），惟此亦僅
    能證明被告乙○○知悉所載運之物品係愷他命，並不能證明
    被告乙○○知悉上開愷他命係自大陸走私進口，況被告乙○○係與丙○○等人前往「大誠貨運行」而非前往機場或海關
    領取貨物，故亦難憑此即推論被告乙○○已知上開愷他命係
    自大陸走私進口，並就之與丙○○等人有犯意之聯絡或行為
    之分擔。此外，本院復查無其他積極證據足以證明被告乙○○有何與甲○○、丙○○、林鈞皓等人謀議自大陸地區進口
    走私管制物品進入臺灣之犯行，揆諸前開法條規定，本應為
    被告乙○○此部分無罪之諭知，惟因公訴意旨認此部分若成
    立犯罪，與被告乙○○前開所犯運輸第三級毒品有罪部分，
    有想像競合犯之裁判上一罪之關係，爰不另為無罪之諭知。
、同案被告丙○○部分，業經原審判處罪刑確定，茲不再論列
    。
據上論結，應依刑事訴訟法第369 條第1 項前段、第364 條、第
299 第1 項、98年5 月20日修正後毒品危害防制條例第4 條第3
項、第4 項、第6 項、第17條第2 項、第19條第1 項，懲治走私
條例第2 條第1 項、第12條，刑法第2 條第1 項、第11條、第28
條、第25條第2 項、第47條第1 項前段、第55條、第51條第5 款
、第38條第1 項第1 款，判決如主文。
本案經檢察官呂建昌到庭執行職務。
中    華    民    國    98    年    11    月    20    日
                  刑事第一庭    審判長法  官 翁慶珍
                                      法  官 黃仁松
                                      法  官 徐美麗
以上正本證明與原本無異。
運輸第三級毒品部分如不服本判決應於收受本判決後10日內向本
院提出上訴書狀，其未敘述上訴理由者，並得於提起上訴後10日
內向本院補提理由書狀（均須按他造當事人之人數附繕本）「切
勿逕送上級法院」。
製造第四級毒品未遂部分檢察官如不服本判決應於收受本判決後
10 日 內向本院提出上訴書狀，其未敘述上訴理由者，並得於提
起上訴後10日內向本院補提理由書狀（均須按他造當事人之人數
附繕本）「切勿逕送上級法院」。
中    華    民    國    98    年    11    月    20    日
                                      書記官 賴梅琴
附錄本判決論罪科刑法條：
《98年5月30日修正後毒品危害防制條例第4條》
製造、運輸、販賣第一級毒品者，處死刑或無期徒刑；處無期徒
刑者，得併科新臺幣 2 千萬元以下罰金。
製造、運輸、販賣第二級毒品者，處無期徒刑或 7 年以上有期
徒刑，得併科新臺幣 1 千萬元以下罰金。
製造、運輸、販賣第三級毒品者，處 5 年以上有期徒刑，得併
科新臺幣 7 百萬元以下罰金。
製造、運輸、販賣第四級毒品者，處 3 年以上 10 年以下有期
徒刑，得併科新臺幣 3 百萬元以下罰金。
製造、運輸、販賣專供製造或施用毒品之器具者，處 1 年以上
7 年以下有期徒刑，得併科新臺幣 1 百萬元以下罰金。
前五項之未遂犯罰之。
《懲治走私條例第2條》
私運管制物品進口、出口逾公告數額者，處 7 年以下有期徒刑，
得併科新臺幣 3 百萬元以下罰金。
前項之未遂犯罰之。
第 1 項所稱管制物品及其數額，由行政院公告之。
《懲治走私條例第12條》
自大陸地區私運物品進入臺灣地區，或自臺灣地區私運物品前往
大陸地區者，以私運物品進口、出口論，適用本條例規定處斷。
┌──────────────────────────┐
│附表一（查獲地點：高鐵臺中烏日站一樓車道）          │
├──┬─────────────┬─────┬───┤
│編號│       品     名          │   數量   │所有人│
├──┼─────────────┼─────┼───┤
│ 1  │手錶零件                  │3 箱（共  │林鈞皓│
│    │                          │1,200 支）│      │
├──┼─────────────┼─────┼───┤
│ 2  │外包裝箱                  │   3 個   │林鈞皓│
├──┼─────────────┼─────┼───┤
│ 3  │行動電話手機（含0000000000│   1 支   │林鈞皓│
│    │號門號之SIM 卡1 張）      │          │      │
├──┼─────────────┼─────┼───┤
│ 4  │行動電話手機（含0000000000│   1 支   │林鈞皓│
│    │號門號之SIM 卡1 張）      │          │      │
├──┼─────────────┼─────┼───┤
│ 5  │行動電話手機（含0000000000│   1 支   │林鈞皓│
│    │號門號之SIM 卡1 張）      │          │      │
├──┼─────────────┼─────┼───┤
│ 6  │行動電話手機（含SIM 卡，序│   1 支   │林鈞皓│
│    │號：000000000000000 號）  │          │      │
├──┼─────────────┼─────┼───┤
│ 7  │行動電話手機（含SIM 卡，序│   1 支   │林鈞皓│
│    │號：000000000000000 號）  │          │      │
├──┼─────────────┼─────┼───┤
│ 8  │行動電話手機（含SIM 卡，序│   1 支   │林鈞皓│
│    │號：000000000000000 號）  │          │      │
└──┴─────────────┴─────┴───┘
┌──────────────────────────┐
│附表二（查獲地點：臺中縣烏日鄉○○路157 巷62弄8 號）│
├──┬───────────┬───────┬───┤
│編號│       品     名      │     數量     │所有人│
├──┼───────────┼───────┼───┤
│ 1  │磅秤                  │     1 臺     │林鈞皓│
├──┼───────────┼───────┼───┤
│ 2  │夾練分裝袋及標籤      │     1 袋     │林鈞皓│
├──┼───────────┼───────┼───┤
│ 3  │塑膠分裝盒            │     2 個     │林鈞皓│
├──┼───────────┼───────┼───┤
│ 4  │大塑膠分裝袋          │     1 袋     │林鈞皓│
├──┼───────────┼───────┼───┤
│ 5  │垃圾袋                │     1 包     │林鈞皓│
├──┼───────────┼───────┼───┤
│ 6  │水果紙盒              │     13個     │林鈞皓│
├──┼───────────┼───────┼───┤
│ 7  │油漆刷                │     2 支     │林鈞皓│
├──┼───────────┼───────┼───┤
│ 8  │剪刀                  │     2 支     │林鈞皓│
├──┼───────────┼───────┼───┤
│ 9  │湯勺                  │     2 支     │林鈞皓│
├──┼───────────┼───────┼───┤
│ 10 │小型扳手              │     2 支     │林鈞皓│
└──┴───────────┴───────┴───┘
┌──────────────────────────┐
│附表三（查獲地點：高雄市○○區○○路718 巷25弄31號）│
├──┬───────────┬───────┬───┤
│編號│      品  名          │    數量      │所有人│
├──┼───────────┼───────┼───┤
│ 1  │分液漏斗              │    1 支      │甲○○│
├──┼───────────┼───────┼───┤
│ 2  │試管                  │    7 支      │甲○○│
├──┼───────────┼───────┼───┤
│ 3  │濾紙                  │    1 盒      │甲○○│
├──┼───────────┼───────┼───┤
│ 4  │鹽酸                  │    4 瓶      │甲○○│
├──┼───────────┼───────┼───┤
│ 5  │硫酸                  │    1 瓶      │甲○○│
├──┼───────────┼───────┼───┤
│ 6  │二氯化鎂              │    1 瓶      │甲○○│
├──┼───────────┼───────┼───┤
│ 7  │三氯化鋁              │    1 瓶      │甲○○│
├──┼───────────┼───────┼───┤
│ 8  │三氯化鐵              │    1 瓶      │甲○○│
├──┼───────────┼───────┼───┤
│ 9  │攪拌用叉子            │    1 支      │甲○○│
├──┼───────────┼───────┼───┤
│ 10 │量筒                  │    1 支      │甲○○│
├──┼───────────┼───────┼───┤
│ 11 │本生燈燈頭            │    1 支      │甲○○│
├──┼───────────┼───────┼───┤
│ 12 │二氯化二氧化硫        │    1 桶      │甲○○│
├──┼───────────┼───────┼───┤
│ 13 │乙醚                  │    1 瓶      │甲○○│
├──┼───────────┼───────┼───┤
│ 14 │鎂粉                  │    1 瓶      │甲○○│
├──┼───────────┼───────┼───┤
│ 15 │提煉麻黃原料          │    1 包      │甲○○│
├──┼───────────┼───────┼───┤
│ 16 │製毒用加熱平底鍋      │    1 個      │甲○○│
├──┼───────────┼───────┼───┤
│ 17 │製毒用攪拌棒          │    3 根      │甲○○│
├──┼───────────┼───────┼───┤
│ 18 │燒杯                  │    5 支      │甲○○│
├──┼───────────┼───────┼───┤
│ 19 │試管                  │    2 支      │甲○○│
├──┼───────────┼───────┼───┤
│ 20 │漏斗                  │    1 只      │甲○○│
└──┴───────────┴───────┴───┘
┌──────────────────────────┐
│附表四：                                            │
├──┬───────────┬───────┬───┤
│編號│      品  名          │    數量      │所有人│
├──┼───────────┼───────┼───┤
│ 1  │行動電話手機（含093419│    1 支      │甲○○│
│    │5299號門號SIM 卡1 張）│              │      │
├──┼───────────┼───────┼───┤
│ 2  │行動電話手機（含092369│    1 支      │乙○○│
│    │9667號門號SIM 卡1 張）│              │      │
├──┼───────────┼───────┼───┤
│ 3  │少量愷他命            │    2 包      │丙○○│
├──┼───────────┼───────┼───┤
│ 4  │房屋租賃契約書        │    3 支      │丙○○│
├──┼───────────┼───────┼───┤
│ 5  │少量愷他命毒品及吸食工│    1 組      │丙○○│
│    │具、K盤               │              │      │
├──┼───────────┼───────┼───┤
│ 6  │送貨單                │    1 張      │甲○○│
├──┼───────────┼───────┼───┤
│ 7  │取貨單                │    1 張      │甲○○│
└──┴───────────┴───────┴───┘


司法院資訊處製作；財團法人民間司法改革基金會備份。
